# 关于外企清算会计处理？

提问人：七分裤 时间：2012-11-30 12:02:16
最近在做一个外企清算项目，国家好像现在还没有对这一方面的会计处理有明文规定 求助一下有没有人能提供一下比较完整的外企清算会计处理。

回答人：chenyiwei
目前对清算期间的会计处理没有系统的规定，一般是参照《国有企业试行破产有关会计处理问题暂行规定》（财会字[1997]28号）中的相关规定执行。